臺灣高雄地方法院民事判決　　　　　　 110年度勞簡字第99號
原　　　告　黃宥橙　
　　　　　　翁子涵　
　　　　　　周宗奐　

共　　　同
訴訟代理人　黃培鈞法扶律師
被　　　告　張軒語即捷盟資訊科技


上列當事人間給付資遣費等事件，本院於民國110 年2 月15日言
詞辯論終結，判決如下：
  主  文
被告應給付原告各如附表編號1至3「應付金額」欄所示之金額，
及均自民國一一○年十二月三十一日起至清償日止，按年息百分
之五計算之利息。
被告應提繳如附表編號1至3「應提繳勞工退休金額」欄所示之金
額至原告之勞工退休金個人專戶。
本判決第一、二項，得假執行，但被告如於假執行程序實施前，
各以附表編號1至3「反供擔保金額」（一）、（二）欄所示之金
額為原告預供擔保，免為假執行。
訴訟費用由被告負擔。
  事  實
一、本件被告經合法通知未於最後言詞辯論期日到場，核無民事
    訴訟法第386 條各款所列情形，爰依原告之聲請，由其一造
    辯論而為判決。
二、原告三人起訴主張：原告黃宥橙自民國110年2月24日起受僱
    被告，約定每月薪資新臺幣（下同）33,000元；原告翁子涵
    自110年3月2日起受僱被告，約定每月薪資33,000元；原告
    周宗奐自110年2月1日起受僱被告，約定每月薪資45,000元
    。因被告積欠原告資遣費、工資、加班費、失業給付損害賠
    償、提繳勞工退休金等如附表編號1至3所示，原告三人於
    110年4月27日至高雄市政府勞工局（下稱勞工局）進行勞資
    爭議調解，惟被告仍未到場致無法進行調解，從而依附表請
    求權欄所示之請求權提起本件訴訟，並聲明：被告應給付原
    告三人如主文第1、2項所示之金額、利息（本院卷第127至
    128頁）。
三、被告經合法通知，未於言詞辯論期日到場，亦未提出書狀作
    何聲明或陳述。
四、本院之判斷：
  ㈠按工資應全額直接給付勞工；有下列情形之一者，勞工得不
    經預告終止契約：五、雇主不依勞動契約給付工作報酬，或
    對於按件計酬之勞工不供給充分之工作者。六、雇主違反勞
    動契約或勞工法令，致有損害勞工權益之虞者。勞動基準法
    （下稱勞基法）第22條第2項前段、第14條第1項第5款分別
    定有明文。次按勞工退休條例第12條第1項規定：勞工適用
    本條例之退休金制度者，適用本條例後之工作年資，於勞動
    契約依勞基法第11條、第13條但書、第14條及第20條或職業
    災害勞工保護法第23條、第24條規定終止時，其資遣費由雇
    主按其工作年資，每滿一年發給二分之一個月之平均工資，
    未滿一年者，以比例計給；最高以發給六個月平均工資為限
    ，不適用勞基法第17條之規定。雇主延長勞工工作時間者，
    其延長工作時間之工資依下列標準加給：一、延長工作時間
    在2小時以內者，按平日每小時工資額加給3分之1以上。二
    、再延長工作時間在二小時以內者，按平日每小時工資額加
    給三分之二以上。勞工每七日中應有二日之休息，其中一日
    為例假，一日為休息日。內政部所定應放假之紀念日、節日
    、勞動節及其他中央主管機關指定應放假日，均應休假。第
    36條所定之例假、休息日、第37條所定之休假，工資應由雇
    主照給。雇主經徵得勞工同意於休假日工作者，工資應加倍
    發給。勞基法第24條第1項第1、2款、第36條第1項、第37條
    第1項、第39條分別定有明文。失業給付按申請人離職辦理
    本保險退保之當月起前6個月平均月投保薪資60％按月發給
    ，最長發給6個月；投保單位違反本法規定，將投保薪資金
    額以多報少或以少報多者，自事實發生之日起，按其短報或
    多報之保險費金額，處4倍罰鍰，其溢領之給付金額，經保
    險人通知限期返還，屆期未返還者，依法移送強制執行，並
    追繳其溢領之給付金額；勞工因此所受損失，應由投保單位
    賠償之，就業保險法第第16條第1項前段、第38條第3項分別
    定有明文。雇主應為適用勞退條例之勞工，按月提繳退休金
    ，儲存於勞工保險局設立之勞工退休金個人專戶。雇主每月
    負擔之勞工退休金提繳率，不得低於勞工每月工資6％，勞
    工退休金條例第6條第1項、第14條第1項定有明文。依同條
    例第31條第1項規定，雇主未依該條例之規定按月提繳或足
    額提繳勞工退休金，致勞工受有損害者，勞工得向雇主請求
    損害賠償。該專戶內之本金及累積收益屬勞工所有，僅於未
    符合同條例第24條第1項所定請領退休金規定之前，不得領
    取。是雇主未依該條例之規定，按月提繳或足額提繳勞工退
    休金者，將減損勞工退休金專戶之本金及累積收益，勞工之
    財產受有損害，自得依該條例第31條第1項規定請求損害賠
    償；於勞工尚不得請領退休金之情形，亦得請求雇主將未提
    繳或未足額提繳之金額繳納至其退休金專戶，以回復原狀，
    最高法院101年度台上字第1602號著有裁判可資參照。
  ㈡經查，原告主張之事實，業據提出勞工保險被保險人投保資
    料表、勞工退休金個人專戶明細資料、非自願離職證明書、
    求職紀錄證明、LINE對話紀錄、高雄市政府勞工局110年4月
    27日勞資爭議調解紀錄為證（本院卷第35至62頁）。被告經
    合法通知，除未於言詞辯論期日到場，亦未提出任何書狀爭
    執或否認，視同自認，堪認原告前揭主張為真實。
五、從而，原告本於附表請求權欄所示之請求權，請求㈠被告應
    給付原告如附表編號1至3「應付金額」欄所示之金額，及均
    自起訴狀送達翌日起即110年12月31日起（本院卷第91頁）
    至清償日止，按年息5％計算之利息，㈡被告應提繳如附表
    一編號1至3「應提繳勞工退休金額」欄所示之金額至原告之
    勞工退休金個人專戶，為有理由，應予准許。又本件係就勞
    工之給付請求，為雇主敗訴之判決，依勞動事件法第44條第
    1項規定，依職權宣告假執行，並依同條第2項規定，職權宣
    告被告預供擔保如附表一編號1至3「反供擔保金額」（一）
    、（二）欄所示，免為假執行。
六、訴訟費用負擔之依據：民事訴訟法第78條。
中    華    民    國   111    年    2     月    22    日
                  勞動法庭      法  官  吳芝瑛
以上正本係照原本作成。
如對本判決上訴，須於判決送達後20日內向本院提出上訴狀。如
委任律師提起上訴者，應一併繳納上訴審裁判費。
中    華    民    國   111    年    2     月    22    日
                                書記官  劉玟君
附表（以下金額均為新臺幣）
┌─┬───┬────┬────┬────┬────┬────┬────┬────┬─────┬─────┬─────┬─────┐
│編│ 原告 │資遣費  │積欠工資│國定假日│例假日加│休息日加│平常日加│失業給付│應付金額  │反供擔保金│應提繳勞工│反供擔保金│
│號│      │        │        │加班費  │班費    │班費    │班費    │損害賠償│          │額（一）  │退休金額  │額（二）  │
│  │      │        │        │        │        │        │        │        │          │          │          │          │
├─┼───┼────┼────┼────┼────┼────┼────┼────┼─────┼─────┼─────┼─────┤
│ 1│黃宥橙│2,760元 │47,260元│1,100元 │2,200 元│        │   645元│119,880 │173,845元 │173,845元 │   3,420元│3,420元   │
│  │      │        │        │        │        │        │        │元      │          │          │          │          │
├─┼───┼────┼────┼────┼────┼────┼────┼────┼─────┼─────┼─────┼─────┤
│ 2│翁子涵│2,152元 │49,500元│        │2,200 元│1,571 元│    92元│        │ 55,515元 │55,515元  │   2,989元│2,989元   │
├─┼───┼────┼────┼────┼────┼────┼────┼────┼─────┼─────┼─────┼─────┤
│ 3│周宗渙│        │49,000元│1,167元 │        │        │ 1,565元│        │ 51,732元 │51,732元  │   4,176元│4,176元   │
├─┴───┼────┼────┼────┼────┼────┼────┼────┼─────┼─────┼─────┼─────┤
│請求權基礎│勞退條例│兩造間勞│勞基法第│勞基法第│勞基法第│勞基法第│民法第  │          │          │勞退條例第│          │
│          │第12條第│動契約  │39條    │39條    │24條第2 │24條第1 │184 條第│          │          │31條第1項 │          │
│          │1項     │        │        │        │項      │項      │2 項、就│          │          │          │          │
│          │        │        │        │        │        │        │業保險法│          │          │          │          │
│          │        │        │        │        │        │        │第38條第│          │          │          │          │
│          │        │        │        │        │        │        │1項     │          │          │          │          │
└─────┴────┴────┴────┴────┴────┴────┴────┴─────┴─────┴─────┴─────┘